臺灣嘉義地方法院刑事判決
111年度交簡上字第3號
上  訴  人  
即  被  告  蕭裕翰


上列上訴人即被告因過失傷害案件，不服本院嘉義簡易庭110 年
度嘉交簡字第1125號中華民國110 年11月30日第一審簡易判決（
聲請簡易判決處刑案號：臺灣嘉義地方檢察署110 年度偵字第10
193 號），提起上訴，本院管轄之第二審合議庭判決如下： 
    主    文
上訴駁回。
蕭裕翰緩刑貳年。
    犯罪事實及理由
一、本案經本院審理結果，認第一審簡易判決認事用法及量刑均
    無不當，應予維持，除證據部分增列「當事人酒精測定紀錄
　　表（見他卷第14頁）」、「被告於本院準備程序及審理時之
　　自白（見交簡上卷第69頁、第92頁、第95頁）」、「本院民
　　國111 年1 月26日調解筆錄、本院公務電話紀錄表、轉帳訊
　　息擷圖、保險理賠證明書（見交簡上卷第41-42 頁、第43頁
　　、第63頁、第73頁、第99頁）」外，餘均引用第一審刑事簡
　　易判決書記載之犯罪事實、證據及理由（如附件，含檢察官
　　聲請簡易判決處刑書）。
二、被告上訴意旨略以：本件被告坦承過失傷害犯行，一審判決
　　後與告訴人成立調解及履行給付新臺幣（下同）13萬元完畢
　　，請准給予緩刑之宣告等語（見交簡上卷第67頁、第96頁）
　　。 
三、按關於刑之量定，係實體法上賦予法院得為自由裁量之事項
    ，苟已斟酌刑法第57條各款所列情狀，而未逾越法定刑度，
    或濫用其權限，即不得任意指摘為違法（最高法院72年度台
　　上字第6696號、75年度台上字第7033號等判例要旨及95年度
　　台上字第7315號、95年度台上字第7364號等判決要旨供參）
    ；又在同一犯罪事實與情節，如別無其他加重或減輕之原因
    ，下級審法院量定之刑，亦無過重或失輕之不當情形，則上
    級審法院對下級審法院之職權行使，原則上應予尊重（最高
    法院85年度台上字第2446號判決要旨供參）。查本件被告所
　　涉犯之刑法第284 條前段之過失傷害罪，其法定本刑為「1 
　　年以下有期徒刑、拘役或10萬元以下罰金」，原審以被告罪
　　證明確，斟酌本案肇事原因與過失程度、被告之犯後態度與
　　素行紀錄、告訴人所受傷勢等一切情狀，依刑法第284 條前
　　段、第41條第1 項前段等規定，量處拘役40日，如易科罰金
　　以新臺幣1 千元折算1 日。原審顯係本於被告之責任為基礎
　　，並已具體斟酌刑法第57條所列情形而為量定，未偏執一端
　　，而有失輕重之情事，亦未逾越法律所規定之範圍，依上開
　　最高法院判例、判決意旨，尚難認原審量刑有何違法或失當
　　之處。從而，原審縱未及審酌事後成立調解之情狀（詳後述
　　），然核其認事用法及量刑，既無違法及不當之處；上訴人
　　仍執前詞提起上訴，且未指明原審判決有何濫用裁量權或逾
　　越裁量範圍之情事，則其上訴為無理由，應予駁回。　
四、末查，被告未曾因故意犯罪受有期徒刑以上刑之宣告，有其
　　臺灣高等法院被告前案紀錄表1 份附卷可稽，被告業與告訴
　　人達成調解，此有本院調解筆錄在卷可憑（見交簡上卷第41
　　-42 頁），嗣並履行給付完畢，告訴人亦表示同意給予緩刑
　　自新之機會等詞，有卷內公務電話紀錄表、轉帳訊息擷圖、
　　保險理賠證明書可佐（見交簡上卷第43頁、第63頁、第73頁
　　、第99頁）；本院審酌被告係因一時疏失致罹刑典，犯後已
　　坦承犯行，並與告訴人方面成立調解履行完畢，應知所悔悟
　　，信經此偵、審程序及罪刑宣告之教訓後，當已足資促使其
　　有所警惕而無再犯之虞，本院因認所宣告之刑，以暫不執行
　　為適當，爰依刑法第74條第1 項第1 款之規定宣告緩刑2 年
　　，以啟自新。　　
五、據上論斷，應依刑事訴訟法第455 條之1 第1 項、第3 項、
    第373 條、第368 條，刑法第74條第1 項第1 款，判決如主
    文。
本案經檢察官侯德人聲請簡易判決處刑，由檢察官陳則銘到庭實
行公訴。
中　　華　　民　　國　　111 　年　　4 　　月　　12　　日
                  刑事第二庭  審判長  法  官  林正雄　　
　　　　　　　　　                    法  官  黃美綾
　　　　　　　　　　　　　　　        法  官  王品惠
上列正本證明與原本無異。
本件不得上訴。　　　　　　　　　
中　　華　　民　　國　　111 　年　　4 　　月　　12　　日
                                      書記官  黃亭嘉
附錄本判決論罪之法條：
中華民國刑法第284 條： 
因過失傷害人者，處1 年以下有期徒刑、拘役或10萬元以下罰金
；致重傷者，處3 年以下有期徒刑、拘役或30萬元以下罰金。